【裁判字號】    95,訴,9007
【裁判日期】    950929
【裁判案由】    返還信用卡消費貸款
【裁判全文】
臺灣臺北地方法院民事判決              95年度訴字第9007號
原      告  萬泰商業銀行股份有限公司
法定代理人  甲○○
訴訟代理人  丙○○
被      告  乙○○
上列當事人間請求返還信用卡消費款事件，本院於民國95年 9月
22日言詞辯論終結，判決如下：
    主      文
被告應給付原告新臺幣伍拾玖萬柒仟陸佰零貳元，及其中新臺幣
伍拾捌萬柒仟參佰貳拾肆元自民國九十五年六月二十八日起至清
償日止，按週年利率百分二十計算之利息。
訴訟費用由被告負擔。
    事實及理由
一、按當事人得以合意定第一審管轄法院，但以關於由一定法律
    關係而生之訴訟為限，前項合意，應以文書證之，民事訴訟
    法第24條定有明文。本件兩造所簽訂之小額循環信用貸款契
    約第21條約定，同意以本院為第一審管轄法院，則本院就本
    件訴訟自有管轄權。
二、原告起訴主張：被告乙○○於民國90年11月11日與原告訂立
    小額循環信用貸款契約，約定以原告之 GEORGE & MARY現金
    卡為工具循環使用，借款動用期間自90年12月 5日起至91年
    12月 5日止，借款額度以新臺幣（下同）30萬元為限度，嗣
    自92年 2月11日起變更借款額度為60萬元，約定利息按固定
    週年利 18.5%計算之利息，並約定還款方式，自借款日起，
    以35日為還款週期（額度內再貸者，以首次貸款日之隔日為
    起算日），每期應繳金額係還款金額加計未繳帳務管理費，
    且約定被告如有任何一宗債務不依約清償本金時，被告即喪
    失期限利益，借款視為全部到期。詎被告自95年 6月27日起
    即未依約履行給付義務，尚有本金587,324元及利息 10,278
    元，共 597,602元，屢經催討，迄未清償，依小額循環信用
    貸款契約第11條第 1項約定，被告已喪失期限利益，借款視
    為全部到期。原告爰依借款及現金卡使用契約之法律關係，
    提起本訴等情。並於本院聲明：如主文第1項所示。
三、得心證之理由：本件被告已自承其有積欠原告上開借款，惟
    以其已與原告協商，然尚未簽約云云置辯，然被告既自承其
    有積欠上開借款，依法即應負清償責任。又原告主張之上開
    事實，業據其提出小額循環信用貸款契約、契約變更約定書
    、交易明細表、交易記錄一覽表等影本等件為證，核屬相符
    ，堪信原告之主張為真實。從而，原告依消費借貸及現金卡
    使用契約之法律關係，請求被告給付597, 602元及如主文第
    1項所示之利息，為有理由，應予准許。
四、據上論結，本件原告之訴為有理由，依民事訴訟法第385條
    第1項前段、第78條，判決如主文。
中    華    民    國    95    年     9    月    29    日
                  民事民二庭    法  官  楊代華
以上正本係照原本作成
如對本判決上訴，須於判決送達後20日內向本院提出上訴狀
中    華    民    國    95    年     9    月    29    日
                                書記官  許婉如


司法院資訊處製作；財團法人民間司法改革基金會備份。
